---
title: "Tablas de Mortalidad"
---

```{r, include = FALSE}
knitr::opts_chunk$set(
  collapse = TRUE,
  comment = "#>"
)
```

Las secretarías de salud de los estados o municipios, cuando realizan un diagnóstico de salud incluyen varios apartados en el documento, especificamente en el apartado de mortalidad se proporcionan por lo general las siguientes tablas:

  - Mortalidad general
 
  - Mortalidad para la población productiva
 
  - Mortalidad para la población posproductiva
  
  - Mortalidad pediátrica
  
  - Mortalidad infantil
  
  - Mortalidad materna


Para calcular todas estas tables (excepto mortalidad materna), se usarán los siguientes funciones *mort_year_edo_dt*, *mort_year_mpo_dt* y *mort_year_loc_dt* para calcular las tablas a nivel de estado, municipio o localidad, respectivamente.


# Mortalidad por Estado

## Mortalidad general del Estado de Puebla 2012 a 2019
```{r}
library(rhealthdiag)
rhealthdiag::mort_year_edo_dt(dataset = mortalidad_general_21,
                             years = 2012:2019, 
                             cve_edo = "21")
```


## Mortalidad general del Estado de Puebla 2019

```{r}
mort_year_edo_dt(dataset = mortalidad_general_21,
                 years = 2019, 
                 cve_edo = "21")
```


## Mortalidad para la población productiva del Estado de Puebla 2012-2019

```{r}
mort_year_edo_dt(dataset = mortalidad_general_21,
                 years = 2012:2019, 
                 cve_edo = "21", 
                 cat_group = "productiva")
```


## Mortalidad para la población postproductiva del Estado de Puebla 2012-2019

```{r}
mort_year_edo_dt(dataset = mortalidad_general_21,
                 years = 2012:2019, 
                 cve_edo = "21", 
                 cat_group = "post_productiva")
```



## Mortalidad para la población pediátrica del Estado de Puebla 2012-2019

```{r}
mort_year_edo_dt(dataset = mortalidad_general_21,
                 years = 2012:2019, 
                 cve_edo = "21", 
                 cat_group = "pediatrica")
```


## Mortalidad para la población infantil del Estado de Puebla 2012-2019

```{r}
mort_year_edo_dt(dataset = mortalidad_general_21,
                 years = 2012:2019, 
                 cve_edo = "21", 
                 cat_group = "infantil")
```


## Mortalidad general del Municipio Puebla 2012-2019

```{r}
mort_year_mpo_dt(dataset = mortalidad_general_21,
                 years = 2012:2019, 
                 cve_edo = "21",
                 cve_mpo = "114")
```

# Mortalidad por Municipio

## Mortalidad en la problación productiva del Municipio Puebla 2012-2019

```{r}
mort_year_mpo_dt(dataset = mortalidad_general_21,
                 years = 2012:2019, 
                 cve_edo = "21",
                 cve_mpo = "114",
                 cat_group = "productiva")
```


## Mortalidad en la problación postproductiva del Municipio Puebla 2012-2019

```{r}
mort_year_mpo_dt(dataset = mortalidad_general_21,
                 years = 2012:2019, 
                 cve_edo = "21",
                 cve_mpo = "114",
                 cat_group = "post_productiva")
```


## Mortalidad en la problación pediátrica del Municipio Puebla 2012-2019

```{r}
mort_year_mpo_dt(dataset = mortalidad_general_21,
                 years = 2012:2019, 
                 cve_edo = "21",
                 cve_mpo = "114",
                 cat_group = "pediatrica")
```


## Mortalidad en la problación infantil del Municipio Puebla 2012-2019

```{r}
mort_year_mpo_dt(dataset = mortalidad_general_21,
                 years = 2012:2019, 
                 cve_edo = "21",
                 cve_mpo = "114",
                 cat_group = "infantil")
```

# Mortalidad por localidad

## Mortalidad en la problación productiva de la localidad de Puebla 2012-2019

```{r}
mort_year_loc_dt(dataset = mortalidad_general_21,
                 years = 2012:2019, 
                 cve_edo = "21",
                 cve_mpo = "114",
                 cve_loc = "0001",
                 cat_group = "productiva")
```


## Mortalidad en la problación postproductiva de la localidad de Puebla 2012-2019

```{r}
mort_year_loc_dt(dataset = mortalidad_general_21,
                 years = 2012:2019, 
                 cve_edo = "21",
                 cve_mpo = "114",
                 cve_loc = "0001",
                 cat_group = "post_productiva")
```


## Mortalidad en la problación pediátrica de la localidad de Puebla 2012-2019

```{r}
mort_year_loc_dt(dataset = mortalidad_general_21,
                 years = 2012:2019, 
                 cve_edo = "21",
                 cve_mpo = "114",
                 cve_loc = "0001",
                 cat_group = "pediatrica")
```


## Mortalidad en la problación infantil de la localidad de Puebla 2012-2019

```{r}
mort_year_loc_dt(dataset = mortalidad_general_21,
                 years = 2012:2019, 
                 cve_edo = "21",
                 cve_mpo = "114",
                 cve_loc = "0001",
                 cat_group = "infantil")
```


